【裁判字號】    90,交易,26
【裁判日期】    900322
【裁判案由】    公共危險等
【裁判全文】
臺灣屏東地方法院刑事判決                            九十年度交易字第二六號
    公  訴  人  臺灣屏東地方法院檢察署檢察官
    被      告  甲○○
右列被告因公共危險案件，經檢察官提起公訴（八十九年度偵字第六四六八號），本
院判決如左：
     主  文
甲○○服用酒類，不能安全駕駛動力交通工具而駕駛，處有期徒刑陸月，如易科罰金
，以參佰元折算壹日。
被訴過失重傷害部分，公訴不受理。
      事  實
一、甲○○明知其自民國八十九年十月三十日晚間八時至十一時（起訴書誤為十時）
    ，在屏東縣麟洛鄉○○路其叔父住處飲用啤酒，已因飲酒過量而有中度酩酊、噁
    心、步履蹣跚、運動失調等酒醉症狀，達不能安全駕駛動力交通工具之狀況，竟
    仍於隔日凌晨零時許，無照騎乘車牌號碼ＰＩＢ—二０一號機車，由屏東縣麟洛
    鄉○○路往屏東縣竹田鄉方向行駛，行經屏東縣麟洛鄉○○路一四六之一號前，
    竟疏未注意而駛入對向車道，適有乙○○騎乘車牌號碼ＷＯＡ─七四一號機車由
    屏東縣麟洛鄉○○路往新庄方向駛來，甲○○發現時已閃避不及而撞及乙○○，
    致乙○○人車倒地，受有頸椎外傷併第三、四頸椎間盤脫出、頸脊椎損傷之傷害
    （重傷害部分業經撤回告訴）。甲○○於肇事後，經國仁醫院抽血檢驗其血液中
    酒精濃度，發現其檢驗值高達二０八．三ＭＧ／ＤＬ。
二、案經乙○○訴由屏東縣警察局屏東分局移送臺灣屏東地方法院檢察署檢察官偵查
    起訴。
      理  由
壹、有罪部分
一、訊據被告甲○○對於在右開時地酒後駕車之事實坦承不諱，惟辯稱：並沒有喝很
    多酒，也沒有醉，並不會影響判斷力等語。然查：被告肇事後經送醫抽血檢驗當
    時血液中酒精濃度，發現其檢驗值高達二０八．三ＭＧ／ＤＬ，此有國仁醫院檢
    驗報告單、屏東縣警察局舉發違反道路交通管理事件通知單及道路交通事故調查
    報告表附卷可稽。被告當時血液中之酒精濃度換算成呼氣酒精濃度，則高達１‧
    ０４ｍｇ／Ｌ，再依卷附血液中酒精濃度與酒醉程度及呈現症狀之關係表所示，
    被告當時已呈現中度酩酊、運動失調、平衡障礙、判斷力遲鈍等症狀，又飲酒後
    體內酒精濃度超過０‧８５ｍｇ／Ｌ，其肇事率約為正常人之五十倍以上，此有
    酒精濃度與肇事率之關係對照表可參，且被告因此與告訴人乙○○騎乘之機車發
    生碰撞，是依上所述，被告確已酒醉達於不能安全駕駛動力交通工具之程度，被
    告上開所辯，顯係卸責之詞，不足採信，其服用酒類，不能安全駕駛動力交通工
    具而駕駛部分犯行，實堪認定。
二、核被告所為，係犯刑法第一百八十五條之三之服用酒類，不能安全駕駛動力交通
    工具而駕駛罪。爰審酌被告酒後駕車之情節至為嚴重，無視政府法令宣導及社會
    大眾生命、財產之安全，情節重大，且造成他人身心重大傷害，惟念其就過失重
    傷害部分已與告訴人達成民事和解等情，量處如主文所示之刑，並諭知易科罰金
    之折算標準。
三、末按行為後法律有變更者，適用裁判時之法律，刑法第二條第一項前段定有明文
    。查本件被告行為後，刑法第四十一條業經修正，並經總統於九十年一月十日公
    布施行，於同年月十二日生效。是本件被告犯罪時間雖在刑法第四十一條修正前
    ，惟依刑法第二條第一項前段規定，仍應適用裁判時即修正後之刑法第四十一條
    第一項前段，就宣告刑諭知易科罰金及其折算標準，併此敘明。
貳、不受理部分：
一、公訴意旨另以：被告甲○○於右揭時地酒後騎乘車牌號碼駕駛其車牌號碼ＰＩＢ
    —二０一號機車，由屏東縣麟洛鄉○○路往屏東縣竹田鄉方向行駛，行經屏東縣
    麟洛鄉○○路一四六之一號前，竟疏未應在遵行車道行駛，貿然駛入對向車道，
    適有乙○○騎乘車牌號碼ＷＯＡ─七四一號機車由屏東縣麟洛鄉○○路往新庄方
    向駛來，甲○○見狀閃避不及而撞及乙○○，致乙○○人車倒地，受有頸椎外傷
    併第三、四頸椎間盤脫出，導致四肢癱瘓之傷害，因認被告係另犯刑法第二百八
    十四條第一項後段之過失重傷害罪嫌。
二、按告訴乃論之罪，其告訴人於第一審辯論終結前，得撤回其告訴；又告訴經撤回
    者，應諭知不受理之判決，刑事訴訟法第二百三十八條第一項、第三百零三條第
    三款分別定有明文。又按刑事事件於偵查中或第一審法院辯論終結前，調解成立
    ，經法院核定，並經當事人同意撤回者，視為於調解成立時撤回告訴或自訴，鄉
    鎮市調解條例第二十五條第二項定有明文。經查，本件被告上開犯行經檢察官以
    刑法第二百八十四條第一項後段之過失重傷害罪提起公訴，依同法第二百八十七
    條前段規定係屬告訴乃論之罪，茲據告訴人與被告於言詞辯論終結前成立調解，
    表示撤回告訴，調解書並經本院核定，有屏東縣竹田鄉調解委員會九十年調字第
    十一號調解書在卷可稽，是依前開規定，爰諭知不受理之判決。
參、據上論斷，應依刑事訴訟法第二百九十九條第一項前段、第三百零三條第三款，
    刑法第二條第一項前段、第一百八十五條之三、第四十一條第一項前段，罰金罰
    鍰提高標準條例第一條前段、第二條，判決如主文。
本案經檢察官許英輝到庭執行職務。
中      華      民      國    九十      年      三      月    二十二    日
                                    臺灣屏東地方法院刑事第三庭
                                          審判長法  官  黃國永
                                                法  官  余德正
                                                法  官  陳姵君
右正本證明與原本無異。
對於本判決如有不服應於收受送達後十日內向本院提出上訴書狀上訴於台灣高等法院
高雄分院並按他造當事人之人數附具繕本。
                                                書記官  蔡德章
中      華      民      國      九十      年      三      月   二十二   日
得上訴
附錄：
中華民國刑法第一百八十五條之三
服用毒品、麻醉藥品、酒類或其他相類之物，不能安全駕駛動力交通工具
而駕駛者，處一年以下有期徒刑、拘役或三萬元以下罰金。


司法院資訊處製作；財團法人民間司法改革基金會備份。
